【裁判字號】    97,訴,3828
【裁判日期】    971031
【裁判案由】    毒品危害防制條例
【裁判全文】
臺灣臺中地方法院刑事判決              97年度訴字第3828號
公  訴  人  臺灣臺中地方法院檢察署檢察官
被      告  甲○○
                    （現另案於臺灣臺中監獄執行中）
上列被告因毒品危害防制條例案件，經檢察官提起公訴（97年度
毒偵字第4109號），被告在本院準備程序進行中就被訴事實為有
罪之陳述，受命法官於告知簡式審判程序之旨，並聽取當事人之
意見後，本院合議庭裁定由受命法官獨任依簡式審判程序，判決
如下：
    主  文
甲○○施用第一級毒品，累犯，處有期徒刑壹年貳月，扣案之第
一級毒品海洛因合計淨重點伍肆公克沒收銷燬之、空包裝袋拾
伍個、葡萄糖壹包沒收；又施用第二級毒品，累犯，處有期徒刑
柒月，扣案之第二級毒品甲基安非他命驗餘合計淨重零點玖捌肆
壹公克沒收銷燬之、空包裝袋陸個、夾鍊袋壹包沒收。應執行有
期徒刑壹年捌月，扣案之第一級毒品海洛因合計淨重點伍肆公
克、第二級毒品甲基安非他命驗餘合計淨重零點玖捌肆壹公克均
沒收銷燬之、空包裝袋貳拾壹個、葡萄糖、夾鍊袋各壹包均沒收
。
    事  實
一、甲○○前因施用毒品案件，經送觀察、勒戒後，認無繼續施
    用毒品之傾向，於民國89年1月29日執行完畢釋放，又因施
    用毒品案件，經送觀察、勒戒後，認有繼續施用毒品之傾向
    ，令入戒治處所施以強制戒治，於91年8月9日執行完畢，刑
    責部分則經檢察官提起公訴，經法院判處有期徒刑1年6月確
    定，於93年1月18日縮刑期滿執行完畢，復於上開強制戒治
    執行完畢釋放後之5年內，因毒品案件，經法院判處有期徒
    刑1年、11月，應執行有徒刑1年10月確定，嗣經減刑，並定
    應執行刑為有期徒刑11月，於96年8月24日易科罰金執行完
    畢。詎猶不知悔改，於97年8月8日凌晨2時許，在其臺中縣
    后里鄉○○村○○路35之1住處，先後以將第一級毒品海洛
    因摻入香煙內以火燒烤之方式，施用第一級毒品海洛因及以
    將第二級毒品甲基安非他命置於錫箔紙上以火燒烤之方式，
    施用第二級毒品甲基安非他命各1次。嗣為警於97年8月11日
    中午12時許，在臺中縣后里鄉○○路348號「雅曼尼汽車旅
    館」前查獲，並扣得其所有之第一級毒品海洛因15包（合計
    淨重3.54公克，空包裝總重3.29公克）、第二級毒品甲基安
    非他命6包（合計淨重0.9903公克，驗餘合計淨重0.9841公
    克）、供分裝第二級毒品甲基安非他命使用之夾鍊袋1包及
    供施用第一級毒品海洛因使用之葡萄糖1包。
二、案經臺中縣警察局移送臺灣臺中地方法院檢察署檢察官偵查
    起訴。
    理  由
壹、程序方面：
一、按除被告所犯為死刑、無期徒刑、最輕本刑為3年以上有期
    徒刑之罪或高等法院管轄第一審案件者外，於法院行準備程
    序進行中，被告先就被訴事實為有罪之陳述時，審判長得告
    知被告簡式審判程序之旨，並聽取當事人、代理人、辯護人
    及輔佐人之意見後，裁定進行簡式審判程序；且受命法官行
    準備程序，與法院或審判長有同一之權限；又簡式審判程序
    之證據調查，不受刑事訴訟法第159條第1項、第161條之2、
    第161條之3、第163條之1及第164條至第170條規定之限制，
    刑事訴訟法第273條之1第1項、第279條第2項前段、第273條
    之2分別定有明文。
二、查本件被告甲○○所犯為死刑、無期徒刑、最輕本刑為3
    年以上有期徒刑以外之罪，且非高等法院管轄第一審之案件
    ，經本院合議庭裁定由受命法官行準備程序時，被告就被訴
    事實為有罪之陳述後，復經本院合議庭裁定由受命法官獨任
    行簡式審判程序，是其證據之調查，自不受刑事訴訟法第15
    9條第1項、第161條之2、第161條之3、第163條之1及第164
    條至第170條規定之限制，合先敘明。
貳、實體方面：
一、現行刑事訴訟法為保障被告之反對詰問權，排除具有虛偽危
    險性之傳聞證據，以求實體真實之發見，於該法第159條第1
    項明定被告以外之人於審判外之言詞或書面陳述，除法律有
    規定者外，不得作為證據。本件檢察官及被告於本院準備程
    序及審理程序中，並未就本案卷內證據資料之證據能力提出
    爭執，且迄於言詞辯論終結前，均未主張有刑事訴訟法第15
    9條第1項不得為證據之情形，應認均已同意本案卷內之證據
    資料均得作為本案證據，且經本院審酌後，認無不適當之情
    形，是本案卷內之證據均有證據能力，合先敘明。
二、認定犯罪事實所根據的證據及理由：
  (一)被告於本院審理中坦白承認供稱：伊確實有於事實欄所載之
    時、地，施用第一級毒品海洛因、第二級毒品甲基安非他命
    各1次之事實等語明確，核與被告為警採尿送驗結果，確呈
    嗎啡、甲基安非他命陽性反應，此有中山醫學大學附設醫院
    檢驗科藥物檢測中心97年8月21日實驗編號0000000號尿液檢
    驗報告1份附卷可憑，被告之自白堪認與事實相符，洵堪採
    信。
  (二)有第一級毒品海洛因15包（合計淨重3.54公克，空包裝總重
    3.29公克）、第二級毒品甲基安非他命6包（合計淨重0.990
    3公克，驗餘合計淨重0.9841公克）、供分裝第二級毒品甲
    基安非他命使用之夾鍊袋1包及供施用第一級毒品海洛因使
    用之葡萄糖1包扣案可佐；又上開毒品經送法務部調查局、
    行政院衛生署草屯療養院鑑定結果，確屬第一級毒品海洛因
    及第二級毒品甲基安非他命，亦有該局97年9月2日鑑定書及
    該院97年8月18日草療鑑字第0970007182號鑑定書各1份附卷
    可憑。
  (三)被告前因施用毒品案件，曾受如事實欄所載之強制戒治執行
    完畢釋放出所，此有臺灣高等法院被告前案紀錄表及臺灣臺
    中地方法院檢察署刑案資料查註紀錄表各1份在卷足憑，被
    告於上開強制戒治執行完畢釋放後5年內再犯施用毒品案件
    ，並經法院判刑確定，堪予認定。
  (四)本件事證明確，被告犯行洵堪認定。
三、論罪科刑的理由：
  (一)查海洛因、甲基安非他命分屬毒品危害防制條例第2條第2項
    第1款、第2款規定之第一級、第二級毒品，核被告所為，係
    違反毒品危害防制條例第10條第1項之施用第一級毒品罪及
    同條例第10條第2項之施用第二級毒品罪。
  (二)被告於施用前，持有第一級毒品海洛因、第二級毒品甲基安
    非他命，進而施用，其持有之低度行為應為施用之高度行為
    所吸收，不另論罪。
  (三)被告前曾受如事實欄所載刑之宣告及執行完畢，此有臺灣高
    等法院被告前案紀錄表及臺灣臺中地方法院檢察署刑案資料
    查註紀錄表在卷足憑，其前受有期徒刑執行完畢，於5年內
    再故意犯本件最重本刑為有期徒刑以上之罪，為累犯，應依
    刑法第47條第1項之規定加重其刑。
  (四)爰審酌被告犯罪之動機、目的，前經觀察、勒戒、強制戒治
    仍不知戒絕，施用毒品時間非短，施用毒品犯罪係自戕行為
    ，對他人權益損害非鉅，犯罪後坦承犯行，態度良好等一切
    情狀，分別量處如主文所示之刑，並定其應執行之刑。
  (五)扣案之第一級毒品海洛因（合計淨重3.54公克）、第二級毒
    品甲基安非他命（驗餘合計淨重0.9841公克），為查獲之毒
    品，應依毒品危害防制條例第18條第1項前段規定沒收銷燬
    之、空包裝袋21個（供包裝上開毒品使用）、夾鍊袋、葡萄
    糖各1包，係供犯罪所用之物，且為被告所有，業經被告供
    明在卷可按，爰依刑法第38條第1項第2款併予宣告沒收。
四、適用法律依據：
  (一)刑事訴訟法第273條之1第1項、第299條第1項前段。
  (二)毒品危害防制條例第10第1項、第2項、第18條第1項前段。
  (三)刑法第11條前段、第47條第1項、第51條第5款、第38條第1
    項第2款。
本案經檢察官蔡雯娟到庭執行職務。
中    華    民    國    97    年    10    月    31    日
                 刑事第四庭    法  官  洪挺梧
以上正本證明與原本無異。
如不服本判決，應於收受送達後10日內向本院提出上訴書狀（應
敘述具體理由並附繕本）。
上訴書如未敘述理由，應於上訴期間屆滿後20日內補提理由書於
本院。
                               書記官  劉雅玲
中    華    民    國    97    年    10    月    31    日
附錄本判決論罪科刑法條：
毒品危害防制條例第10條
施用第一級毒品者，處6月以上5年以下有期徒刑。
施用第二級毒品者，處3年以下有期徒刑。


司法院資訊處製作；財團法人民間司法改革基金會備份。
